# 请教陈老师：有关慈善基金会相关问题

提问人：ly1396026 时间：2010-09-10 10:29:19
请问公司的慈善基金会是否应作为关联方予以披露，其中慈善基金会的理事和法人代表都是公司的高管。谢谢

回答人：chenyiwei
回复 沙发 ratxiao 的帖子赞同应考虑这些因素。一般理解作为关联方披露的可能性还是相当大的。